【裁判字號】    98,簡上,156
【裁判日期】    981023
【裁判案由】    返還土地
【裁判全文】
臺灣臺中地方法院民事判決  98年度簡上字第156號
上  訴  人  乙○○○○
法定代理人  甲○○
被上訴人    丙○
訴訟代理人  鄭臺生
上列當事人間返還土地事件，上訴人對於中華民國98年5月20日
本院沙鹿簡易庭98年度沙簡字第49號第一審判決提起上訴，本院
合議庭於民國98年10月9日言詞辯論終結，判決如下：
    主      文
上訴駁回。
第二審訴訟費用新臺幣壹仟伍佰元由上訴人負擔。
    事實及理由
一、上訴聲明：
  (一)上訴人方面：原判決廢棄，駁回被上訴人在第一審簡易之訴。
  (二)被上訴人方面：如主文所示。
二、本事件經本院審理結果，認原審為被上訴人勝訴之判決，經
    核於法要無不合，應予維持，並引用原判決記載之事實及理
    由（如附件）。
三、上訴人雖另以：(一)乙○○○○係由永安里內主廟永元宮所管
    轄，平時祠務為永安里里民幫忙維持；管理委員會則由臺灣
    省內熱心乙○○○○祠務、信仰人士繳交新臺幣(下同)2000
    元聯誼所組成，主任委員、總幹事、總務、會計等職務均為
    聯誼會的職務分配，與乙○○○○祠務無關，主任委員王永
    源並非乙○○○○法定代理人。(二)被上訴人認為乙○○○○
    有占用其土地，惟98年3月9日未見清水地政人員測量，其他
    日子亦未見會同測量，其提供地籍圖不知從何而來。(三)乙○
    ○○○內石碑明白記載，乙○○○○於76年間由王欉即系爭
    土地前地主王德美的父親捐獻廟地而興建完成，被上訴人於
    88年7月購入系爭土地，如今要爭地，心態可議作為其上訴
    理由。惟查，
  (一)依被上訴人於本院所提出之乙○○○○第六屆委員聯誼卡、
    臺灣省臺中農田水利會函、臺中縣政府函、臺灣電力股份有
    限公司臺中區營業處書函、乙○○○○公告、感謝狀所載，
    均以甲○○為乙○○○○管理委員會主任委員，而上訴人所
    提出之上訴狀，亦自承「甲○○」為上訴人之「法定代理人
    」，足認乙○○○○以祭祀特定神明為主要目的，其有一定
    之組織、獨立之財產，並以甲○○為主任委員，負責管理乙
    ○○○○事務，上訴人抗辯甲○○並非乙○○○○之法定代
    理人云云，不足採信。
  (二)又原審會同兩造於98年3月9日到場勘驗，及囑託臺中縣清水
    地政事務所鑑定結果，上訴人占用被上訴人所有系爭土地如
    附圖所示271之4-A、面積7平方公尺，有勘驗筆錄及臺中縣
    清水地政事務所98年3月20日清地測字第0980002988號函附
    鑑定圖附卷可參，上開鑑定圖係政府地政人員於職務上所製
    作之文書，自屬公文書，應認為真正。上訴人空言抗辯98年
    3 月9日未見清水地政人員測量等語，亦不足採信。
  (三)另上訴人所提出之乙○○○○內石碑文固有：「徵得王欉同
    意捐獻福德正神廟地」之記載，惟所捐獻者是否為系爭土地
    ？不可得知。且縱認所捐獻者為系爭土地，因贈與契約僅存
    在於王欉與上訴人間，基於債權相對性，該贈與契約不及於
    契約以外之上訴人。是縱認上訴人已自被上訴人前手受贈系
    爭土地，亦不得以該贈與契約，主張有權占有被上訴人所有
    系爭土地。
四、綜上所述，甲○○為上訴人之法定代理人，上訴人確有占用
    被上訴人所有系爭土地如附圖所示271之4-A、面積7平方公
    尺，復無法舉證證明其占有上開土地有合法權源。從而，原
    審依民法第767條規定，判命上訴人應將系爭土地如附圖所
    示271之4-A、面積7平方公尺之地上物拆除，並將占用土地
    返還被上訴人，及依職權宣告假執行，核無違誤。上訴意旨
    ，仍執陳詞，指摘原判決不當，為無理由，應駁回其上訴。
據上論結，本件上訴為無理由,依民事訴訟法第78條、第436條之
1第3項、第449條第1項、第454條第1項前段、第2項前段，判決
如主文。
中    華    民    國    98    年    10    月    23    日
                  民事第一庭  審判長  張瑞蘭
                              法  官  卓進仕
                              法  官  劉正中
以上為正本係照原本作成。
本判決不得上訴。
中    華    民    國    98    年    10    月    23    日
                              書記官  林素珍


司法院資訊處製作；財團法人民間司法改革基金會備份。
